【裁判字號】    98,訴,300
【裁判日期】    980626
【裁判案由】    毒品危害防制條例
【裁判全文】
臺灣臺北地方法院刑事判決               98年度訴字第300號
公  訴  人  臺灣臺北地方法院檢察署檢察官
被      告  甲○○
                    （現於臺灣彰化看守所羈押中）
上列被告因違反毒品危害防制條例案件，經檢察官提起公訴（98
年度毒偵字第 318號），被告於準備程序進行中就被訴事實為有
罪之陳述，經合議庭裁定改行簡式審判程序，本院判決如下：
    主  文
甲○○施用第一級毒品，累犯，處有期徒刑拾月。
    事  實
一、甲○○前於民國九十年間因施用毒品案件，經臺灣彰化地方
    法院（下稱彰化地院）以九十年度毒聲字第一０三六號裁定
    送觀察、勒戒後，認無繼續施用毒品之傾向，由臺灣彰化地
    方法院檢察署檢察官於同年三月二十二日以九十年度毒偵字
    第九九一號為不起訴處分確定。復於九十一年間因施用第一
    級毒品及第二級毒品案件，經彰化地院以九十一年度毒聲字
    第三一七六號裁定送觀察、勒戒後，認有繼續施用毒品之傾
    向，由該院以九十二年度毒聲字第二八０號裁定令入戒治處
    所施以強制戒治，嗣戒治成效經評定為合格，而無繼續戒治
    之必要，經該院以九十二年度毒聲字第一三三一號裁定停止
    戒治，所餘戒治期間付保護管束，於九十二年七月十日停止
    戒治出監，所餘戒治期間付保護管束（於九十三年一月九日
    因法律修正而報結），另經該院以九十二年度訴字第二三二
    號分別判處有期徒刑八月、五月，應執行有期徒刑十一月確
    定，於九十四年三月二十一日執行完畢。復於九十六年間因
    施用第一級毒品案件，經該院以九十六年度訴字第三七八號
    判處有期徒刑七月確定，並以九十六年度聲減字第二００一
    號裁定減為有期徒刑三月又十五日確定。猶不知悔改，竟於
    未到案執行而遭通緝期間，復基於施用第一級毒品及第二級
    毒品之犯意，於九十七年十二月二十八日晚間某時，在臺北
    縣新店市○○路旁某處，以第一級毒品海洛因摻混第二級毒
    品甲基安非他命（起訴書誤載為安非他命）置入針筒內摻水
    稀釋後注射體內之方式，同時施用第一級毒品海洛因及第二
    級毒品甲基安非他命一次。嗣於翌日下午三時許，在臺北市
    萬華區○○路三六八號前為警緝獲，經採尿送驗後，始悉上
    情。
二、案經臺北市政府警察局萬華分局報請臺灣臺北地方法院檢察
    署檢察官偵查起訴。
    理  由
一、前揭事實，業據被告甲○○於本院審理時坦承不諱，且被告
    於前揭時、地為警查獲所採集之尿液經送鑑定結果，呈嗎啡
    及甲基安非他命陽性反應，此有臺灣尖端先進生技醫藥股份
    有限公司濫用藥物檢驗報告及臺北市政府警察局偵辦毒品案
    件尿液檢體委驗單附卷可稽（見毒偵卷第九、一０頁），足
    認被告之自白，與事實相符。再查被告前於九十一年間因施
    用第一級毒品及第二級毒品案件，經彰化地院以九十一年度
    毒聲字第三一七六號裁定送觀察、勒戒後，認有繼續施用毒
    品之傾向，由該院以九十二年度毒聲字第二八０號裁定令入
    戒治處所施以強制戒治，嗣戒治成效經評定為合格，而無繼
    續戒治之必要，經該院以九十二年度毒聲字第一三三一號裁
    定停止戒治，所餘戒治期間付保護管束，於九十二年七月十
    日停止戒治出監，所餘戒治期間付保護管束，於九十三年一
    月九日因法律修正而報結等情，有臺灣高等法院被告前案紀
    錄表附卷可憑，足認其於強制戒治執行完畢釋放後，五年內
    再行施用海洛因及甲基安非他命至明。綜上所述，本件事證
    明確，被告犯行洵堪認定，應予依法論科。
二、查海洛因及甲基安非他命分別係毒品危害防制條例第二條第
    二項第一款及第二款所列之第一級毒品及第二級毒品。核被
    告所為，係犯毒品危害防制條例第十條第一項之施用第一級
    毒品及同條第二項之施用第二級毒品罪。其持有第一級毒品
    及第二級毒品之低度行為，應分別為施用第一級毒品及第二
    級毒品之高度行為所吸收，均不另論罪。被告以一行為同時
    施用第一級毒品及第二級毒品，而觸犯二構成要件不同之罪
    名，為想像競合犯，依刑法第五十五條規定，應從一重之施
    用第一級毒品罪論處。公訴意旨認被告施用第一級毒品及第
    二級毒品，應予分論併罰云云，尚有誤會。再查被告前於九
    十一年間因施用第一級毒品及第二級毒品案件，經彰化地院
    以九十二年度訴字第二三二號分別判處有期徒刑八月、五月
    ，應執行有期徒刑十一月確定，於九十四年三月二十一日執
    行完畢，此有卷附臺灣高等法院被告前案紀錄表可按，其於
    五年以內故意再犯有期徒刑以上之罪，為累犯，依刑法第四
    十七條第一項規定，加重其刑。爰審酌被告有如前揭事實欄
    所述之多項前科，素行不良，正值壯年，不思正途，屢屢再
    犯施用毒品之罪，顯未因前所受觀察、勒戒、強制戒治及有
    期徒刑之執行而矯正其行，然施用毒品僅係戕害自身健康，
    對他人並不生重大危害，暨犯後坦承犯行，態度良好等一切
    情狀，量處如主文所示之刑。
據上論斷，應依刑事訴訟法第二百七十三條之一第一項、第二百
九十九條第一項前段，毒品危害防制條例第十條，刑法第十一條
前段、第五十五條、第四十七條第一項，判決如主文。
本案經檢察官柯木聯到庭執行職務
中    華    民    國    98    年    6     月    26    日
                  刑事第八庭法  官  陳芃宇
以上正本證明與原本無異。
如不服本判決應於收受送達後10日內向本院提出上訴書狀，並應
敘述具體理由；其未敘述上訴理由者，應於上訴期間屆滿後20日
內向本院補提理由書（均須按他造當事人之人數附繕本）「切勿
逕送上級法院」。
                           書記官   徐鶯尹
中    華    民    國    98    年    6     月    29    日
附錄本案論罪科刑法條全文：
毒品危害防制條例第10條
施用第1級毒品者，處6月以上5年以下有期徒刑。
施用第2級毒品者，處3年以下有期徒刑。


司法院資訊處製作；財團法人民間司法改革基金會備份。
